臺灣板橋地方法院民事判決　九十一年訴字第九五九號
　　原　　　告　　丙○○
　　複　代理人　　乙○○
　　法定代理人　　甲○○
右當事人間，請求損害賠償事件，本判決如左：
    主    文
原告之訴及假執行之聲請均駁回。
訴訟費用由原告負擔。
    事    實
甲、原告方面：
壹、聲明：
一、被告應給付原告新台幣（下同）壹佰萬零貳佰參拾捌元整，及自本起訴狀繕本送
    達翌日起至清償日止，按年息百分之五計算之利息。
二、被告應將本判決書登載聯合報頭版以示道歉。
三、訴訟費用由被告負擔。
四、原告願供擔保，請准宣告假執行。
貳、陳述：
一、被告公司對於會計人員蔡美照私人行為，卻惡意及不明查任意將被告平常提領生
    活費之帳戶假扣押，並提起刑事告訴及民事起訴，造成原告生活困難必須週轉現
    金及精神上無限痛苦，且支付律師費用，造成原告前述訴之聲明之損失。
二、被告對原告所為之訴訟法律行為如左：
（一）假扣押案件：台灣台北地方法院（下稱台北地院）九十年度裁全字第二八八六
      號、本院九十年度執全宿字第一二七八號。
（二）刑事侵占告訴：台灣台北地方法院檢察署（下稱台北地檢）九十年度他字第二
      一九三號年股、九十年度偵字第一四四三一號。
（三）民事侵權行為起訴：台灣台北地方法院九十年度重訴字第二○一三號土股。
三、有關侵權行為構成要件：
（一）被告主張其並無任何故意過失，或故意以背於善良風俗之方法，侵害原告之權
      益，實為錯誤。
（二）被告查詢所謂客票被竊乙事，其金額僅為貳拾貳萬陸仟參佰捌拾元整，此亦為
      被告於書狀內承認，亦即被告明知其客票兌現於原告帳戶金額僅為貳拾貳拾萬
      多元，而被告卻假扣押原告所有財產及帳戶壹仟多萬元，最後假扣押實際金額
      為伍佰多萬元，因此伍佰多萬元，因此被告於明知僅兌現貳拾貳萬多元之客票
      ，卻惡意假扣押達伍佰多萬元，被告假扣押之行為顯屬惡意且有故意過失之侵
      權行為存在。
（三）本事件被告既承認查詢兌現客票後才知原告帳戶有兌現失竊客票，此查詢行為
      早已明知兌現金額及客票張數，被告既明知此查詢結果再為嚴重超額之假扣押
      聲請，其故意過失侵害原告權益灼然可見。
（四）本事件最重要者，原告為避免損失過大，乃於九十年五月七日以存證信函，說
      明並通知被告撤銷假扣押，但被告仍然拒絕撤銷，被告此等行為顯有故意過失
      之侵權行為存在。
（五）本事件被告確實有差額查封之不當行為存在，因被告於提起刑事告訴時即於告
      訴狀內承認對已查到客票兌現於兩張予原告戶頭，其餘並無兌現於原告戶頭，
      並於民事起訴狀及準備書狀內證物附卷其他支票皆為第三人蔡美照之背書簽名
      ，絕無原告之背書簽名，最重者在於兌現原告戶頭之支票並非被告公司之公司
      票，而係被告公司之客票且有被告公司之背書，原告顯然善意，而被告於明知
      僅兌現兩張貳拾貳萬多之客票，竟聲請壹仟多萬之假扣押，而不當超額假扣押
      原告帳戶存款達伍佰多萬元，試問被告提起刑事告訴及民事起訴時即明知兌現
      客票背面有公司背書，且金額僅貳拾多萬元，顯與其他被告公司票背面有第三
      人蔡美照背書完全不同，亦即被告公司提起訴訟前所影印之票據已明示只有兩
      張客票有被告公司背書並兌現原告戶頭，被告仍然惡意超額假扣押原告帳戶存
      款伍佰多萬元，顯然嚴重不當且有侵權行為之存在。
四、原告就侵權行為損害賠償金額說明如左：
（一）原告與配偶皆無工作，確實從出售土地所得金額存入定存，以定存利息及部分
      現金存款為生活費，此從原告所提之存摺帳戶提領登記即可明證。
（二）原告定存存款及現金存款之帳戶即為被告全部假扣押而無法提領作為生活費，
      原告不得不向配偶要求將其所有房屋貸款，以供律師費及生活費所急用，而此
      費用之支出完全係由被告明知兌現金額僅貳拾貳萬多元，而仍故意過失超額假
      扣押伍佰多萬元所造成之損害支出，因此，此部分損害所支出之費用應由被告
      負責。
（三）有關銀行貸款部分係因銀行對於不動產房貸不可能只每個月貸與貳、參萬元，
      依規定必須整個房屋整筆貸款方為核准，因此原告配偶不得不將房屋依銀行規
      定整筆貸款，而支付生活費及利息，此部分係因被告超額假扣押所造成，若被
      告明知客票兌現金額僅貳拾貳萬多元，而假扣押金額亦為相同或相當金額，即
      不造成原告所有金錢皆凍結，而求救於配偶之房屋貸款，因此被告確實有故意
      過失之侵權行為存在。
五、原告之損失計算如左：
（一）原告係以假扣押帳戶每月定存利息及部分現金存款以供生活費之用。
（二）原告帳戶假扣押後無法提領生活費，乃由原告向配偶蔡呂月嬌以其所有房地於
      九十年五月，向萬泰商業銀行貸款肆佰萬元整作為生活費及現金使用，並支付
      利息，每月利息如原證五萬泰銀行利息及手續費收入收據補發證明單之列表所
      示：
  １．九○年六月：二二，九三三元。
  ２．九○年七月：二二，九三三元。
  ３．九○年八月：二二，九三三元。
  ４．九○年九月：二二，九三三元。
  ５．九○年十月：二二，九一二元。
  ６．九○年十一月：二二，七三七元。
  ７．九○年十二月：二二，五八九元。
  ８．九一年一月：二二，五六七元。
  ９．九一年二月：二二，五六七元。
１０．九一年三月：二二，五六七元。
１１．九一年四月：二二，五六七元。
１２．總額為：二五○，二八三元整。
（三）原告支出之律師費用總數為：貳拾伍萬元整。
（四）總數為：伍拾萬零貳佰捌拾參元整。
六、有關精神上損害賠償部分：
（一）被告明知原告兌現係為被告公司之其他廠商之客票，並非被告公司之支票，而
      被告又明知客票兌現金額僅為貳拾貳萬多元，被告仍惡意超額假扣押，並提出
      刑事告訴及民事起訴，原告不僅於偵查及民庭告知存款資金係為買賣土地所得
      ，並與原證四之存證信函通知被告撤銷假扣押，被告皆為拒絕，並以刑案造成
      原告手術後尚未康復及仍然生病而出庭，嚴重影響原告身體健康及造成精神痛
      苦，因此被告之惡意超額假扣押行為顯然造成原告精神上之痛苦及名譽受損，
      故原告此部分精神上損害賠償及登報道歉之請求。
（二）原告自始從無任何前科，且為殷實之人，今被告因故意過失未查明事實真相，
      即對原告為假扣押及刑事告訴，造成原告精神上無限痛苦及名譽上嚴重受損，
      原告本即為開完頸椎骨等手術後，應靜心修養，今被告惡意或未查明事實真相
      ，且於原告發函後仍執意假扣押及刑事告訴之進行，造成原告多次再入院，原
      告之精神上痛苦實為相當嚴重，又原告從無任何不良記錄，今因被告任意刑事
      告訴造成原告名譽嚴重受損，因此原告依民法第一百八十四條第一項及第一百
      九十五條之規定請求精神上損害賠償伍拾萬元整，並要求被告登報道歉。
七、綜合以上所述，被告故意或過失假扣押原告存戶，造成原告損失，且刑事告訴更
    造成原告名譽受損及精神上痛苦，因此原告依民法第一百八十四條及第一百九十
    五條之規定請求。
參、證據：提出下列證據為證：
原證一：台灣板橋地方法院執行命令影本一件。
原證二：開庭通知書影本一件。
原證三：民事判決書影本一件。
原證四：存證信函影本一件。
原證五：萬泰商業銀行證明單影本一件。
原證六：診斷證明書影本一件。
原證七：存摺影本一件。
乙、被告方面：
壹、聲明：
一、原告之訴及其假執行之聲請均駁回。
二、訴訟費用由原告負擔。
三、如受不利之判決，被告願供擔保請准宣告免予假執行。
貳、陳述：
一、原告起訴指稱被告對於會計人員蔡美照私人行為，惡意及不明查任意將原告平常
    提領生活費之帳戶假扣押，並提起刑事告訴及民事起訴，造成原告生活困難必須
    週轉現金及精神上無限痛苦，且支付律師費用，造成原告損失云云等語，與事實
    有違，且於法無據，並不可採：
（一）按因侵權行為所發生之損害賠償請求權，以有故意或過失不法侵害他人權利，
      或故意以背於善良風俗之方法，加損害於他人為成立要件，民法第一百八十四
      條定有明文。被告認原告因共同侵權行為負有損害賠償責任而聲請假扣押以保
      全債權，及提起民、刑事訴訟程序解決爭議及藉助公權力查明事實，乃係依法
      行使訴訟上之權利，亦非以背於善良風俗之方法，加損害於他人。縱被告嗣後
      提起之本案訴訟對原告請求部分遭敗訴確定，仍不得謂係對原告之侵權行為，
      本件原告起訴主張之事實，並無民法侵權行為規定適用之可言。且觀諸原告起
      訴主張之事實，原告就其起訴事實如何該當於民法侵權行為規定之要件？亦未
      見原告舉證說明。從而，原告本於侵權行為之法律關係所為之本件請求，於法
      無據，並無理由。
（二）復查，被告對原告聲請假扣押及提起民、刑事訴訟，係基於被告遭原告之女竊
      取之客票所兌領款項，係存入原告所有合作金庫東三重分行之帳戶，且原告對
      上開同一帳戶內有不明鉅款之來源始終不願正面說明以釋疑，另加以原告與訴
      外人蔡美照係血緣至親關係等種種客觀情事，並非出於不實或捏造。而由前述
      被告當時所能掌握客觀之情事以觀，被告認為原告應與其女蔡美照負共同侵權
      行為損害賠償責任，衡諸常理，自屬有據，並非顯無理由，自無原告所稱被告
      係惡意及不明查任意云云可言。
（三）如前所述，被告對原告所有財產聲請假扣押，並提起民、刑事訴訟所主張之事
      實及債權並非出於不實或虛構，僅因被告對於原告請求部分未能舉證其他證明
      而遭民事法院以證據不足敗訴判決確定，況且對於被告遭竊取之客票所兌領款
      項何以存入原告所有帳戶及原告帳戶內不明鉅款之來源等懷疑，被告早於提起
      民、刑事訴訟前即九十年四月三十日即以台北仁愛路︵24︶支局第七五四號存
      證信函，請原告出面說明以免訟累，然原告徒以其帳戶內所有存款皆有正常來
      源，並有書面證據為證空言置辯，卻始終不願如其所言提出證據釋疑，被告不
      得已乃採取法律所賦與之最後救濟手段，以明事實真象，並非任意提起民、刑
      事訴訟，原告截至台北地院審理後，始於訴訟中應法院要求提出相關證據資料
      進行佐證說明，綜上以觀，被告並無原告所稱不明查任意提起訴訟侵害權利，
      故意或過失侵害原告之不法情事可言。基上，本件原告依侵權行為規定請求損
      害賠償，自屬無據。
（四）另查，原告對於上述疑點之說明所提證據資料，係經台北地院訊問及調閱相關
      人證、物證逐一調查驗證後，始以無其他相當之證據證明原告有共同侵權行為
      ，方認定被告對原告請求部分敗訴確定在案︵案號：台北地院九十年度重訴字
      第二０一三號︶。而由台北地院對於原告於該案就上述疑點之說明所進行之調
      查證據程度，適足證明原告對於上述疑點之說明所提證據資料，顯然不具有可
      信之證明力，益徵被告於前案之主張確有合理正當之基礎，並非顯無理由，否
      則法院不會逐一針對該案被告所主張之事實疑點要求原告舉證說明並加以詳查
      ，可見被告對原告提起訴訟，顯然非出於故意、或過失損害他人。
二、關於原告主張之損失，亦顯無理由：
（一）原告就其係以被告聲請假扣押帳戶每月定存利息及部分現金存款以供生活費之
      用之主張，應舉證以實其說。原告空言主張：原告帳戶假扣押後無法提領生活
      費，乃由原告向配偶蔡呂月嬌以其所有房地於九十年五月向萬泰商業銀行貸款
      肆佰萬元整作為生活費及現金使用，並每月支付利息二萬二千九百三十三元整
      云云乙節，並未舉證以實其說，且顯有違常理，並不可採：
  １、原告對前開主張應舉證以實其說，原告並應進一步提出其配偶向萬泰商業銀行
      申請貸款至撥款止之所有文件，以實其說。查原告對於被告聲請假扣押行為致
      其生活困難必須週轉現金之主張，未見原告舉證說明，且被告僅僅聲請扣押原
      告一帳戶且該帳戶為定存帳戶，如何令原告生活陷於困難？原告主張顯有違經
      驗法則，實不足採。退步言之，縱認原告配偶向萬泰商業銀行貸款肆佰萬元整
      屬實，該等事實亦無從證明原告配偶向銀行貸款與原告生活困難︵被告茲否認
      之︶及與被告聲請假扣押行為間具有因果關係。
２、且原告所謂貸款四佰萬元係為供生活費之用，亦顯有違常情，實不足採信：
    (1)原告稱貸款係為支付生活費，然查其於被告為假扣押執行後隨即向銀行申請貸
      款且一次貸款高達四佰萬元之款項以支應生活費，顯有違常理，蓋被告僅聲請
      扣押原告一帳戶且該帳戶乃為定存帳戶，殊難想像原告於假扣押執行後隨即向
      銀行借款之必要性何在？原告此舉是否與被告聲請假扣押行為有關，顯有可議
      。且原告一次貸款高達四佰萬元之款項以支付生活費，其生活費之高亦匪夷所
      思？原告亦應就其何以需要借貸高達四佰萬元之款項以支付生活費之必要性、
      合理性及其如何使用該筆款項，負舉證證明之責。
  (2)抑有進者，縱原告主張其因支付生活費所需向銀行貸款每月尚須支付利息高達
      二萬二千九百三十三元屬實，然查其因貸款行為每月所需支付之利息高達二萬
      二千九百三十三元，衡諸常理，原告選擇每月須額外負擔二萬二千九百三十三
      元之利息向銀行借款之方式，以取得生活費使用，顯不合理，亦有違經驗法則
      。退千萬步言之，縱認原告向銀行貸款係為支付生活費之主張屬實，原告所請
      求之此項利息支出損失，顯係緣於原告自己之理財決定，原告將其自己理財規
      劃不良所生之損失，歸責於被告並轉嫁於被告負擔，顯不合理。
（二）關於原告律師費用損失之請求：
    原告對其受有支出律師費用之主張及其數額、必要性等應舉證說明之。退步言
      之，縱認原告支出此項律師費用之主張屬實，然按我國訴訟制度並未採律師強
      制代理主義，原告既未舉證證明其有聘請律師進行訴訟之必要，自難認其此項
      支出與被告依法行使權利之行為間有相當因果關係可言。
三、關於原告主張因被告進行假扣押及刑事告訴造成原告精神痛苦及名譽受損，請求
    精神上損害賠償五十萬元整並要求被告登報道歉云云乙節，並無理由：
（一）如前所述，被告認原告因共同侵權行為負有損害賠償責任而聲請假扣押，及提
      起民、刑事訴訟程序解決爭議及查明事實，乃係依法行使訴訟上之權利。而對
      於被告依法行使權利之行為如何造成原告多次再入院致精神上痛苦，亦未見原
      告舉證以實其說，實難想像原告多次入院所受精神痛苦與被告依法行使權利之
      行為間有何因果關係？原告因病多次再入院就醫所受精神痛苦，衡諸常理，應
      係原告個人身體狀況所致，豈可歸責於被告？且縱如原告所稱其因病多次再入
      院所受精神上有嚴重痛苦屬實，其精神上痛苦既係因病所致，亦顯與被告假扣
      押及刑事告訴行為無涉。原告請求高達五十萬元之精神上損害賠償，顯屬無據
      ，並無理由。
（二）復按「侵害名譽，指以言語、文字、漫畫或其他方法貶損他人在社會上的評價
      ，使其受到他人憎惡、藐視、侮辱、嘲笑、不齒與其往來」此有民法學者王澤
      鑑教授之見解可稽。是「名譽」為個人在社會上享有一般人對其品德、聲望、
      信譽等所加之評價，屬於個人在社會上所受之價值判斷。因此名譽有無受損，
      自應以社會上對其評價是否貶損為斷。而如前所述，被告對原告提出刑事告訴
      所主張之事實並非出於不實或捏造，且被告所提刑事告訴案件仍由台北地檢署
      偵查中，基於偵查不公開原則，並未公布於眾，況且被告亦未將之公諸於眾，
      自為公眾所不知，是原告名譽並未受有損害，自無登報回復名譽可言。從而，
      原告請求精神上損害賠償及要求被告登報道歉，顯無理由。退千萬步言，縱認
      原告名譽受有損害之主張可採，然由被告所提刑事告訴案件仍由台灣台北地方
      法院檢察署偵查中，並未公布於眾以觀，原告此項登報道歉之要求亦顯已逾越
      對其回復名譽之必要性，自無足採。
參、證據：提出存證信函影本一件為證。
丙、本院依職權向台灣台北地方法院調九十年度重訴字第二０一三號卷、調本院九十
    年度執全字第一二七八號卷。
    理      由
一、原告主張被告對於其職員即會計蔡美照個人之侵占公司款項行為，任意將蔡美照
    之父即被告平常提領生活費之合作金庫東三重分行帳戶實施假扣押，並提起民事
    訴訟及刑事告訴，造成原告生活困難及精神上痛苦，尚需支付律師費用，造成原
    告之損失，爰依民法第一百八十四條及第一百九十五條之規定請求損害賠償。被
    告則以被告對原告聲請假扣押及提起民、刑事訴訟，係基於被告遭原告之女蔡美
    照竊取之客票所兌領之款項，係存入原告所有合作金庫東三重分行之帳戶，原告
    對上開同一帳戶內有不明鉅款之來源始終不願正面說明以釋疑，且原告與訴外人
    蔡美照係血緣至親關係等種種客觀情事，被告認原告應與其女蔡美照負共同侵權
    行為損害賠償責任，而聲請假扣押以保全債權，及提起民、刑事訴訟程序解決爭
    議，乃係依法行使訴訟上之權利，亦非以背於善良風俗之方法，加損害於他人。
    縱被告嗣後提起之本案訴訟對原告請求部分遭敗訴確定，仍不得謂係對原告之侵
    權行為；且觀諸原告起訴主張之事實，原告就其起訴事實如何該當於民法侵權行
    為規定之要件，亦未見原告舉證說明等語，資為抗辯。
二、經查：原告主張被告因其職員即會計蔡美照個人侵占公司款項之行為，對蔡美照
    之父即原告平常提領生活費之合作金庫東三重分行帳戶存款實施假扣押，並提起
    民事訴訟及刑事告訴，民事訴訟部分請求原告及蔡美照連帶給付一千九百六十三
    萬六千七百四十一元，嗣判決蔡美照應給付上開金額及其利息，而駁回原告部分
    之訴訟業已確定，而刑事偵查部分，原告部分仍偵查中，蔡美照經傳喚未到，經
    台北地檢署通緝在案等事實，業經原告提出本院執行命令影本、台北地檢署開庭
    通知影本、台北地院九十年度重訴字第二０一三號民事判決書影本為證，本院依
    職權向台北地院調九十年度重訴字第二０一三號民事卷及本院九十年度執全字第
    一二七八號執行卷查閱無訛，被告對此亦不爭執，堪認為真正。本件兩造間有爭
    執，應予以審究者，在於原告之儲蓄存款帳戶遭受被告聲請法院實施假扣押而受
    有之損失，原告得否向被告求償？茲予以論述如下：
三、按因故意或過失，不法侵害他人之權利者，負損害賠償責任。故意以背於善良風
    俗之方法，加損害於他人者亦同。違反保護他人之法律，致生損害於他人者，負
    賠償責任。但能證明其行為無過失者，不在此限。民法第一百八十四條定有明文
    。易言之，侵權行為損害賠償責任之成立，其要件之二，必須行為人有侵害被害
    人之權利或利益（於行為人係故意以背於善良風俗之方法加損害於他人時），以
    及權利人之受損害與侵權行為之間有相當因果關係。且所謂相當因果關係，係指
    無此行為，雖必不生此種損害；有此行為，通常即足生此種損害者，是為有因果
    關係。無此行為，必不生此種損害；有此行為，通常亦不生此種損害者，即無因
    果關係。亦即指依經驗法則，綜合行為當時所存在之一切事實，為客觀之事後審
    查，認為在一般情形上，有此環境，有此行為之同一條件，均發生同一之結果者
    ，則該條件即為發生結果之相當條件，行為與結果即有相當之因果關係。反之，
    若在一般情形上，有此同一條件存在，而依客觀之審查，認為不必皆發生此結果
    者，則該條件與結果並不相當，不過為偶然之事實而已，其行為與結果間即無相
    當因果關係。此有最高法院八十四年度台上字第二一七０號、八十七年度台上字
    第一五四號判決意旨可供參照。
（一）經查，被告發現原告兌現兩張貳拾貳萬餘元被告之客票，其款項存入原告所有
      合作金庫東三重分行之帳戶，被告基於上述疑點所提之證據資料，向台北地院
      聲請對原告及蔡美照之財產在一千萬元之範圍內為假扣押，台北地院於九十年
      四月九日以九十年度裁全字第二八八六號裁定，債權人（即被告）以三百四十
      萬元或同面額之彰化商業銀行可轉讓定期存單為債務人（即原告及蔡美照）供
      擔保後，得對債務人之財產在一千萬元之範圍內為假扣押：債務人如為債權人
      供擔保金一千萬元後，得免為或撤銷假扣押。被告即依上開裁定聲請本院民事
      執行處，扣押原告在合作金庫東三重分行之綜合儲蓄存款帳戶內一百二十三萬
      二千七百十六元、定期存款四百萬元，另對蔡美照在合作金庫東三重分行之存
      款餘額七千八百三十元予以扣押。有台北地院九十年度裁全字第二八八六號民
      事裁定影本附卷可參，此係被告基於保全債權之必要，依民事訴訟法相關規定
      ，對原告所實施之合法行為，尚非不法侵害。
（二）被告對原告及蔡美照二人實施假扣押後，復提起民事訴訟，請求原告及蔡美照
      連帶給付一千九百六十三萬六千七百四十一元，經台北地院訊問證人及調閱相
      關物證逐一調查驗證後，認原告未能提出相當之證據證明原告有共同侵權行為
      ，即以九十年度重訴字第二０一三號判決蔡美照應給付上開金額及其利息，而
      駁回原告部分之訴訟確定在案，有台北地院九十年度重訴字第二０一三號民事
      判決在卷可參。然民事訴訟採形式的真實發現主義，被告未能盡其舉證之責，
      法院在形式的真實發現主義之下，因而無從形成有利於被告之心證，尚不能即
      認被告提起上開民事訴訟就原告部分敗訴確定，即認被告假扣押原告銀行帳戶
      存款，有故意或過失之情形。
（三）原告復主張：本事件最重要者，原告為避免損失過大，乃於九十年五月七日以
      存證信函，說明並通知被告撤銷假扣押，但被告仍然拒絕撤銷，被告此等行為
      顯有故意過失之侵權行為存在云云。惟查，自原告九十年五月七日發函予被告
      之存證信函內容觀之，原告僅表示其帳戶內存款皆有正常來源，其未與蔡美照
      共同侵占被告公司款項等語，但未再做進一步之說明，在尚未釐清原告帳戶內
      不明款項來源之前，被告未撤銷扣押，且更進一步提出民事訴訟，難認有故意
      或過失之行為。
（四）綜上所述，被告基於保全債權之必要，對原告銀行帳戶內之存款，聲請法院實
      施假扣押，尚非不法侵害。從而，原告訴請依侵權行為之規定，請求被告賠償
      其利息損害、律師費用、精神上損害賠償及其法定遲延利息云云，亦屬無據，
      應予以駁回。
四、原告之訴既無理由，則其假執行之聲請即失所附麗，應併予駁回。
五、據上論結，原告之訴為無理由，依民事訴訟法第七十八條，判決如主文。
六、本件事證已臻明確，兩造其餘主張及攻擊防禦方法，因與本件判決結果不生影響
    ，爰不逐一論述，又原告於言詞辯論終結後所提出之陳報狀，不予審酌，附此敘
    明。
七、據上論結，本件原告之訴無理由，依民事訴訟法第第七十八條，判決如主文。
中　　　華　　　民　　　國　　九十一　　年　　　十　　　月　　十一　　日
                                臺灣板橋地法院民事第三庭
~B法　　　官　潘翠雪
右為正本係照原本作成。
如對本判決上訴，須於判決送達後廿日內向本院提出上訴狀
中　　　華　　　民　　　國　　九十一　　年　　　十　　　月　　十一　　日
~B法院書記官　王苑琦
